【裁判字號】    97,易,573
【裁判日期】    970725
【裁判案由】    竊盜
【裁判全文】
臺灣屏東地方法院刑事判決               97年度易字第573號
公  訴  人  臺灣屏東地方法院檢察署檢察官
被      告  乙○○
上列被告因竊盜案件，經檢察官提起公訴（97年度偵字第3628號
），本院判決如下：
    主  文
乙○○竊盜，處有期徒刑陸月，如易科罰金，以新臺幣壹仟元折
算壹日。
    事  實
一、乙○○於民國97年5 月30日7 時36分起至同日7 時50分間之
    某時，在屏東縣屏東市古松巷68號前，見聯樺工程行所有、
    由甲○○所管領使用之車牌號碼2597-MJ 號自小客貨車鑰匙
    插於鑰匙孔未取下，認有機可乘，竟意圖為自己不法之所有
    ，竊取上開自小客貨車後駛離。嗣於同日13時15分許，乙○
    ○駕駛上開自小客貨車，在屏東縣屏東市○○路248 之2 號
    前，為甲○○發覺後報警處理，始查悉上情。
二、案經甲○○訴由屏東縣政府警察局屏東分局報請臺灣屏東地
    方法院檢察署檢察官偵查起訴。
    理  由
一、訊據被告乙○○矢口否認有上開竊盜犯行，辯稱：該車係97
    年5 月30日11時許，在高雄市○○區○○街11號前向綽號「
    陳仔」之男子所借用云云。經查：
(一)上開車輛係聯樺工程行所有、由告訴人甲○○所管領使用，
    於97年5 月30日7 時50分許，在屏東縣屏東市古松巷68號前
    失竊等情，業據告訴人於警詢中指訴綦詳，並有屏東縣政府
    警察局車輛協尋電腦輸入單及贓物認領保管單各1 紙附卷可
    稽。
(二)被告於97年5 月30日7 時36分許，確有行經告訴人上開自小
    客貨車失竊地點屏東市古松巷附近之事實，有警方翻拍該巷
    鄭博士幼稚園前之監視錄影畫面附卷可憑（警卷第35頁），
    迄同日13時15分駕駛上開自小客貨車為告訴人當場查獲，足
    認被告有行竊該車之罪嫌。
(三)被告迭辯稱：該車係伊在高雄市○○區○○街11號前，向綽
    號「陳仔」之男子所借用云云，然於本院準備程序中自承：
    找不到該男子等語（本院卷第20頁），且警方帶同被告至上
    址查訪，該址大門深鎖無人在家，經詢問鄰居該址姓尤等情
    ，亦有警詢筆錄附卷可佐（警卷第13頁）。再參以被告於警
    詢中初供稱：係自該日上午8 時許由高雄市○○區○○路家
    中開始走，走到興華街11號前遇到綽號「陳仔」之男子云云
    （警卷第12頁），後即改稱：自上午5 時許即在屏東市健走
    ，後來開車回高雄，迄11時許向「陳仔」借車云云（警卷第
    15頁、本院卷第7 頁背面），前後供詞反覆，又無法提供綽
    號「陳仔」之真實姓名及住處供本院傳喚調查，堪認被告所
    辯，洵屬臨訟虛構卸責之詞，委不足採。
    綜上，事證明確，被告犯行堪予認定。
二、核被告乙○○所為，係犯刑法第320 條第1 項之普通竊盜罪
    。審酌被告正值壯年，復係大學畢業生（有警詢筆錄可稽）
    ，不思以己力賺取所需，竟行竊他人財物，行為誠屬不該，
    犯後又執詞狡辯，難認有悔意，及所竊自小客貨車業已尋獲
    返還告訴人等一切情狀，量處如主文所示之刑，並諭知易科
    罰金之折算標準。
據上論斷，應依刑事訴訟法第299 條第1 項前段，刑法第320 條
第1 項、第41條第1 項前段，刑法施行法第1 條之1 ，判決如主
文。
本案經檢察官陳俊宏到庭執行職務。
中    華    民    國    97    年    7     月    25  日
                  刑事第三庭    法  官  趙家光
以上正本證明與原本無異。
如不服本判決應於收受本判決送達後十日內向本院提出上訴書狀，
其未敘述上訴理由者，並得於提起上訴後十日內向本院補提理由
書狀（均須按他造當事人之人數附繕本）「切勿逕送上級法院」
中    華    民    國    97    年    7     月    25  日
                                書記官  陳勃諺
附錄本案論罪科刑條文
中華民國刑法第320條第1項
意圖為自己或第三人不法之所有，而竊取他人之動產者，為竊盜
罪，處5 年以下有期徒刑、拘役或 5 百元以下罰金。


司法院資訊處製作；財團法人民間司法改革基金會備份。
